【裁判字號】    98,訴,431
【裁判日期】    980831
【裁判案由】    給付貨款
【裁判全文】
臺灣新竹地方法院民事判決               98年度訴字第431號
原      告  敬立實業有限公司
法定代理人  甲○○
訴訟代理人  周奇杉律師
被      告  菫椿工業股份有限公司
法定代理人  乙○○○○○○
上列當事人間請求給付貨款事件，本院於民國九十八年八月二十
一日辯論終結，判決如下：
    主  文
被告應給付原告新臺幣壹佰陸拾柒萬肆仟柒佰捌拾元，及其中新
臺幣肆拾貳萬玖仟壹佰陸拾捌元部分自民國九十八年三月二日起
；另其中新臺幣肆拾陸萬捌仟柒佰柒拾陸元部分自民國九十八年
三月十四日起；另其中新臺幣柒拾柒萬陸仟捌佰拾陸元部分自
民國九十八年六月十六日起，均至清償日止，按年息百分之五計
算之利息。
訴訟費用由被告負擔。
本判決第一項於原告以新台幣伍拾陸萬元供擔保後得假執行。
    事實及理由
一、事實摘要：
（一）原告起訴主張：
    (一)原告於97年12月間承受訴外人敬立貿易股份有限公司對被
      告於97年12月12日編號KD-081112A-1及編號KD-081112B-1
      ，總價共計新臺幣（下同）2,551,600元之訂單2筆，並於
      同年月18日依約預付第一筆訂單總價30%之定金429,168元
      。
    (二)原告給付定金後，以電子郵件之方式與被告確認樣品及交
      期等事項。詎料被告收訖定金後，未依約履行，迄至上開
      訂單交貨期限屆至，被告仍無法依約提出樣品，更遑論交
      貨。對此，原告乃依採購訂單之約定，以言詞向被告為解
      除上開2筆訂單之意思表示，並於98年2月23日寄發台北民
      生郵局第1859號存證信函催告被告3日內出面解決賠償事
      宜，然被告於98年2月24日收受該存證信函後至今仍置若
      罔聞，未予置理。嗣原告為昭慎重，復於98年7月31日以
      律師函重申上開已以言詞解除上開2筆訂單買賣契約之意
      思表示，並經被告於98年8月3日收受。
    (三)本件因被告未依約交貨之違約，原告已解除上開2筆訂單
      之買賣契約，故原告除得向被告請求返還定金4萬9,168元
      外，並得請求被告賠償下列所受損害及所失利益：
    (1)所受損害：原告原訂將本件上開訂單所訂系爭貨物出售予
      芬蘭OIP-TUOTE OY公司，惟因被告之違約，致使原告無法
      如期將系爭貨物交付予芬蘭OIP-TUOTE OY公司，而遭該芬
      蘭OIP-TUOTE OY公司索賠其向其他公司購買相同產品所支
      出之價差4,239.12美元及產品之空運運費9,332.88美元，
      共計13,572美元，原告因而於98年3月13日賠償芬蘭OIP-T
      UOTE OY公司13,572美元即折合為468,776元（依原告給付
      當日匯率計算折合為468,776.88元，元以下捨棄）。
    (2)所失利益：系爭2筆訂單總價為2,551,600元，而原告售予
      與芬蘭OIP -TUOTE OY公司上開2筆訂單貨物之總價為98,0
      04.72美元（依原告聲請假扣押時之匯率折合為3,328,43
      6.30064元），故原告因被告之違約行為所失利益為776,8
      36.30064元（元以下捨棄）。
    (四)綜上，爰聲明請求：
    (1)被告應給付原告1,674,780元，及其中429,168元部分自98
      年3月2日起，另其中468,776元部分自98年3月14日起，另
      其中776,836元部分自支付命令聲請狀繕本送達翌日即98
      年6月16日起，均至清償日止，按年息5%計算之利息。
    (2)訴訟費用由被告負擔。
    (3)原告願供擔保請准宣告假執行。
（二）被告經合法通知，未於言詞辯論期日到場，亦未提出書狀
      作何聲明或陳述。
二、程序部分：
（一）按訴狀送達後，原告不得將原訴變更或追加他訴，但擴張
      或減縮應受判決事項之聲明者，不在此限，民事訴訟法第
      255 條第1項第3款定有明文。查本件原告起訴時聲明係請
      求被告應給付原告新臺幣（下同）1,674,781元，及自民
      國98年3月2日起至清償日止按年息5%計算之利息；嗣變更
      減縮聲明為請求被告應給付原告1,674,780元，及其中429
      ,168 元部分自98年3月2日起，另其中468,776元部分自98
      年3月14日起，另其中776,836元部分自支付命令聲請狀繕
      本送達翌日即98年6月16日起，均至清償日止，按年息5%
      計算之利息，核係減縮應受判決事項之聲明，自應准許。
（三）被告經合法通知，未於言詞辯論期日到場，核無民事訴訟
      法第386條各款所列情形，爰依原告聲請，由其一造辯論
      而為判決。
三、實體部分：
（一）原告主張之事實，已據提出訴外人敬立貿易股份有限公司
      與被告間訂立之系爭2筆採購訂單、證明書、委託取款書
      、電子郵件、臺北民生郵局第1859號存證信函、臺灣郵政
      掛號郵件收件回執、原告與芬蘭OIP-TUOTE OY公司間之系
      爭2筆訂單、芬蘭OIP- TUOTE OY公司損失明細、華南商業
      銀行匯款憑證、中天國際法律事務所98年7月31日（98）
      文法字第081號函等影本為證，而被告既未到場爭執，亦
      未提出書狀作何聲明或主張，自堪信原告之主張為真實。
（二）按「契約解除時，當事人雙方回復原狀之義務，除法律另
      有規定或契約另有訂定外，由他方所受領之給付物，應返
      還之。受領之給付為金錢者，應附加自受領時起之利息償
      還之。」；「解除權之行使，不妨礙損害賠償之請求。」
      ；「損害賠償，除法律另有規定或契約另有訂定外，應以
      填補債權人所受損害及所失利益為限。依通常情形，或依
      已定之計畫、設備或其他特別情事，可得預期之利益，視
      為所失利益。」民法第259條第1、2款、第260條、第216
      條分別定有明文。又依兩造間採購訂單之約定，被告須按
      期交貨，如不能如期交貨，原告得取消全部或部分訂貨，
      如因此而使原告遭受損失時，得由被告負責，有兩造間系
      爭2筆採購訂單在卷可考。查本件被告既未依約定履行契
      約如期交貨，原告已依約解除系爭2筆訂單採購契約，則
      原告請求被告返還所收受之訂金429,168元，及自98年3月
      2日起至清償日止按年息5%計算之利息，並請求被告賠償
      所受損害468,776元，及自所受損害翌日即98年3月14日起
      至清償日止按年息5%計算之利息，另請求被告賠償所失利
      益776,836元，及自支付命令聲請狀繕本送達翌日即98年6
      月16日起至清償日止按年息5%計算之利息，自均屬有據。
      從而，原告請求被告給付1,674,780元，及其中429,168元
      部分自98年3月2日起，另其中468,776元部分自98年3月14
      日起，另其中776,836元部分自支付命令聲請狀繕本送達
      翌日即98年6月16日起，均至清償日止，按年息5%計算之
      利息，即無不合，應予准許。
四、假執行之宣告：
    原告陳明願供擔保請求宣告假執行，經核並無不合，爰酌定
    相當之擔保金額准許之。
五、據上論結：本件原告之訴為有理由，依民事訴訟法第385條
    第1項前段、第78條、第390條第2項，判決如主文。
中    華    民    國  98  年    8    月  31  日
                              臺灣新竹地方法院民事第二庭
                                  法  官  汪銘欽
以上正本係照原本作成。
如對本判決上訴，須於判決送達後二十日內向本院提出上訴狀。
中    華    民    國  98  年    8    月  31  日
                                  書記官  巫芳瑩


司法院資訊處製作；財團法人民間司法改革基金會備份。
